【裁判字號】    96,易,1681
【裁判日期】    970131
【裁判案由】    竊盜等
【裁判全文】
臺灣臺南地方法院刑事判決              96年度易字第1681號
公  訴  人  臺灣臺南地方法院檢察署檢察官
被      告  甲○○
                    （現於臺灣臺南看守所羈押中）
上列被告因竊盜案件，經檢察官提起公訴（96年度偵字第16496
、17424、17518號），本院判決如下：
    主  文
甲○○攜帶兇器竊盜未遂，累犯，處有期徒刑陸月，扣案之螺絲
起子壹支沒收；又於夜間侵入住宅竊盜未遂，累犯，處有期徒刑
陸月；又竊盜未遂，累犯，處有期徒刑參月；又無故侵入他人住
宅，累犯，處有期徒刑參月。應執行有期徒刑壹年貳月。扣案之
螺絲起子壹支沒收。
    事  實
一、甲○○前有多次竊盜前科，最近1次於民國96年間，因竊盜
    案件，經臺灣臺南地方法院以96年度簡字第631號判處有期
    徒刑3月確定，於96年7月26日縮刑期滿執行完畢，詎猶不思
    悛悔，竟意圖為自己不法之所有，而為下列竊盜行為：
  (一)於96年10月30日14時許，見乙○○位於臺南縣六甲鄉龜港村
    龜子港307巷2號住處大門未上鎖且無人注意之際，遂持自備
    之客觀上足以危害人之生命、身體安全，可供兇器使用之螺
    絲起子1支，無故侵入乙○○上址住處房間內欲竊取財物（
    無故侵入住宅部分未據告訴），打開衣櫃木門著手搜尋後未
    發現財物而欲離去之際，旋為乙○○當場發覺，並在甲○○
    褲子口袋裡搜得螺絲起子1支。警方獲報後前往處理，並扣
    得上揭螺絲起子1支。
  (二)其又另行起意，於96年11月18（起訴書誤載為28日）20時許
    ，見丁○○所有停放在臺南縣官田鄉○○○街25巷21號住處
    之車牌號碼ZUK-133號機車鑰匙未拔，遂無故侵入丁○○上
    址住處停放機車處（無故侵入住宅部分未據告訴），欲竊取
    該機車置物箱內財物，著手翻動機車前置物箱搜尋財物之際
    ，為丁○○當場發覺予以逮捕，並報警處理。
  (三)其又另行起意，於96年12月1日9時許，見王忠二位於臺南縣
    下營鄉中營村15鄰1288之36號之住處未上鎖、且無人注意之
    際，無故侵入王忠二之上址住處內，打開屋內電燈搜尋、翻
    找財物時，為王忠二之子王炳元當場發覺，王炳元與王忠二
    遂會同警方於離案發現場200公尺處，合力逮捕甲○○。
二、案經王忠二訴由臺南縣警察局麻豆分局報請臺灣臺南地方法
    院檢察署檢察官偵查起訴。
    理  由
甲、關於證據能力之部分：
一、證人乙○○於司法警察詢問時所為之陳述，本質上係屬被告
    以外之人於審判外之言詞陳述，既經被告方面明示不同意採
    為證據之意思，依刑事訴訟法第159條第1項之規定，應認為
    不具證據能力。
二、按被告以外之人於偵查中向檢察官所為之陳述，並有經依法
    具結者，除顯有不可信之情況外，得為證據，此刑事訴訟法
    158條之3、159條之1第2項等訂有明文。故證人乙○○於偵
    查中向檢察官所為之陳述，雖經被告不同意採為證據，然該
    次陳述既已經依法具結，且並無任何顯不可信之情況，本院
    認為應具有證據能力。
三、上述經排除之證據以外之供述證據及非供述證據，既經被告
    方面表示同意採為證據，且無事實顯示係公務員因違法蒐證
    所取得之證據，本院審酌該等供述證據作成時之情況，亦認
    為適於作為證據，依刑事訴訟法第159條之5第1項等規定，
    應認為均有證據能力。
乙、實體部分：
一、訊據被告對於上揭犯罪事實(一)竊盜未遂部分、以及(二)、(三)等
    部分之犯行均坦承不諱，惟矢口否認於犯罪事實(一)中有攜帶
    兇器作案，辯稱：經被害人乙○○所搜到的螺絲起子1支，
    伊並未攜入屋內用以竊盜，而是放在機車置物箱內要修理火
    星塞所用，當天是經被害人發現後，伊慌張中準備要騎機車
    逃走時，被害人將伊推倒，螺絲起子因而從機車置物箱內掉
    出才被搜到云云。然查：證人即犯罪事實(一)之被害人乙○○
    到庭具結後證稱：伊是看到被告先要騎機車逃跑，伊抓住被
    告後，便從被告左邊褲子口袋裡搜出系爭螺絲起子，螺絲起
    子一直都放在被告的口袋中等語（本院96年1月24日審理筆
    錄第3至6頁參見），故被告辯稱螺絲起子是放在機車置物箱
    內，並未持以竊盜云云，並非實在，難以採信。此外，並有
    證人丁○○、王忠二、王炳元分別於警詢及偵訊中之指述及
    證述，以及現場照片23幀、刑案現場測繪圖、丁○○所繪製
    之機車停放位置圖等各1份在卷可稽，最後復有螺絲起子1支
    扣案可資佐證，應堪信為真實。故本件事證明確，被告上開
    犯行，均堪以認定。
二、本件核被告於犯罪事實(一)所為，係犯刑法第321條第2項、第
    1項第3款之攜帶兇器加重竊盜未遂罪，於犯罪事實(二)所為，
    係犯刑法第321條第2項、第1項第1款於夜間侵入住宅加重竊
    盜未遂罪，於犯罪事實(三)所為，則係犯刑法第306條第1項之
    無故侵入住居罪、以及同法第320條第3項、第1項之竊盜未
    遂罪。又被告上開3次竊盜行為，均屬已著手於犯罪行為之
    實行而不遂，皆為未遂犯，爰均依刑法第25條第2項之規定
    ，按既遂犯之刑減輕之。另被告所犯上開4罪間，時間、地
    點不同，行為互殊，顯屬另行起意，應予分論併罰。再查，
    被告前曾有多次竊盜前科，最近1次因竊盜案件，經本院判
    處有期徒刑3月確定，於96年7月26日縮刑期滿執行完畢，此
    有臺灣高等法院被告前案紀錄表1份附卷足憑，被告於受有
    期徒刑執行完畢後，5年內故意再犯本件有期徒刑以上之罪
    ，依刑法第47條第1項規定，應論以累犯，並加重其刑，爰
    先加而後減。茲審酌被告前已有多次竊盜前科，素行不佳，
    詎仍不知悔改、惟其一再竊盜之動機是因年事已高，且需照
    顧罹病之妻子，謀生不易，情境堪憐，且竊盜之手段過程均
    尚屬平和，三次竊盜行為均屬未遂，並未造成被害人等之財
    產損失，並念及其犯後坦承大部分之犯行，態度尚佳等一切
    情狀，量處如主文所示之刑，以資懲儆。起訴檢察官雖具體
    求處將被告依竊盜犯贓物犯保安處分條例第3條第1項第2款
    之規定，諭知於刑之執行前令入勞動場所強制工作，以資矯
    正，然被告前於90年間即已曾因竊盜案件，經臺灣高等法院
    臺南分院以90年度上訴字第1632號判決判處有期徒刑1年8月
    ，並命刑前強制工作3年確定，甫於95年4月10日執行完畢，
    此亦有臺灣高等法院被告前案紀錄表1份附卷足憑，出獄後
    其卻馬上又因謀生不易而再次犯之，可見被告雖確有竊盜之
    習慣，然起因既是來自現實環境及生活壓力，故縱使再次命
    其於刑前令入勞動場所強制工作，可預見亦無法達到矯治之
    效果，且審酌被告本次3件竊盜犯行之惡性均非重，是檢察
    官之上開聲請，尚無必要，併此敘明。至扣案之螺絲起子1
    支，既為被告所有、供其犯本罪所用之物，已如前述，爰依
    刑法第38條第1項第2款之規定，宣告沒收。
三、據上論斷，應依刑事訴訟法第299條第1項前段，刑法321條
    第2項、第1項第1款、第3款、第320條第3項、第1項、第306
    條第1項、第25條第2項、第47條第1項、第51條第5款、第38
    條第1項第2款，刑法施行法第1條之1，判決如主文。
本案經檢察官丙○○到庭執行職務
中    華    民    國    97    年    1     月    31    日
                    刑事第十庭  法  官  林臻嫺
以上正本證明與原本無異。
如不服本判決應於收受本判決後10日內向本院提出上訴書狀，並
應敘述具體理由。如未敘述上訴理由者，應於上訴期間屆滿後20
日內向本院補提理由書狀（均須按他造當事人之人數附繕本）「
切勿逕送上級法院」。
                                書記官  許悉愛
中    華    民    國    97    年    1     月    31    日
附錄本件論罪科刑法條
中華民國刑法第321條
犯竊盜罪而有左列情形之一者，處6月以上、5年以下有期徒刑：
一  於夜間侵入住宅或有人居住之建築物、船艦或隱匿其內而犯
之者。
二  毀越門扇、牆垣或其他安全設備而犯之者。
三  攜帶兇器而犯之者。
四  結夥三人以上而犯之者。
五  乘火災、水災或其他災害之際而犯之者。
六  在車站或埠頭而犯之者。
前項之未遂犯罰之。
中華民國刑法第320條
意圖為自己或第三人不法之所有，而竊取他人之動產者，為竊盜
罪，處 5 年以下有期徒刑、拘役或 5 百元以下罰金。
意圖為自己或第三人不法之利益，而竊佔他人之不動產者，依前
項之規定處斷。
前二項之未遂犯罰之。
中華民國刑法第306條
無故侵入他人住宅、建築物或附連圍繞之土地或船艦者，處1年
以下有期徒刑、拘役或3百元以下罰金。
無故隱匿其內，或受退去之要求而仍留滯者，亦同。


司法院資訊處製作；財團法人民間司法改革基金會備份。
